【裁判字號】    88,上易,2134
【裁判日期】    890125
【裁判案由】    贓物
【裁判全文】
臺灣高等法院臺南分院刑事判決          八十八年度上易字第二一三四號   Ｃ
      上  訴  人
      即  被  告  甲  ○  ○
      選任辯護人  楊  勝  夫
右上訴人因贓物案件，不服臺灣嘉義地方法院八十八年度易字第九二Ｏ號中華民國
八十八年十月十二日第一審判決（起訴案號：臺灣嘉義地方法院檢察署八十八年度偵
字第四八、二七一號），提起上訴，本院判決如左：
      主      文
上訴駁回。
      事      實
一、甲○○為應徵男公關，於民國（下同）八十七年七月中旬，提供其所有位於嘉義
    市○○街之嘉義郵局第八支局、局號○○五一○八─七號、帳號○二八三七五─
    二號郵政存簿儲金帳戶及該帳戶之提款卡予自稱「李先生」姓名年籍不詳之成年
    男子使用，該「李先生」與其他姓名年籍不詳之成年男子則於八十七年十一月十
    日凌晨零時許，在臺北市○○區○○路二段一０三巷內，竊取乙○○所有之車牌
    號碼Ｋ４─一九八九號ＢＭＷ自小客車一輛，得手後於同日上午九時許，以電話
    通知乙○○要求贖金新臺幣（下同）十萬元，並恐嚇乙○○稱：如未於當日下午
    三時三十分許，匯款至中國國際商業銀行鳳山分行00000000000號尤
    世忠帳戶，即將該車送去分解再送至貨櫃處理等語，致乙○○心生畏懼，經乙○
    ○討價還價後降為八萬元，但因乙○○未及於同日下午三時三十分銀行匯款時間
    截止前匯款，該自稱「李先生」姓名年籍之成年男子即要求乙○○將贖金匯入前
    開甲○○帳戶。乙○○乃於同日（即八十七年十一月十日）下午三時五十一分許
    及五十八分許，分別將三萬元及五萬元匯入前開甲○○帳戶，嗣乙○○始於同日
    晚上八時許，自行在臺北市○○區○段重劃區內找回前開失竊之自小客車，並通
    知郵局止付，郵局因作業關係未辦妥提款卡之止付。惟自稱「李先生」姓名年籍
    不詳之成年男子因甲○○曾將前開提款卡掛失補領並更改密碼而無法領款，遂於
    八十七年十一月十六日要求甲○○代為領出前開匯款其中之七萬元匯入中國國際
    商業銀行鳳山分行00000000000號黃恩銘帳戶，另一萬元則作為甲○
    ○之報酬。甲○○明知該一萬元係屬來路不明之贓物，竟表示同意而收受該一萬
    元之贓物，並依自稱「李先生」姓名年籍不詳之成年男子之指示將七萬元領出匯
    入上開黃恩銘帳戶。
二、案經臺北市政府警察局內湖分局移送及嘉義市警察局第一分局報請臺灣嘉義地方
    法院檢察署檢察官偵查起訴。
      理      由
一、訊據上訴人即被告甲○○固坦承於上揭時地提供其所有上開嘉義郵局第八支局帳
    戶及該帳戶提款卡予自稱「李先生」者使用，及被害人乙○○先後分別將三萬元
    及五萬元匯入該帳戶後，其乃受該自稱「李先生」者之指示將其中七萬元自該帳
    戶領出，再匯入上開黃恩銘帳戶，並同意而收受其餘一萬元作為報酬等情不諱，
    惟矢口否認有右揭犯行，並辯稱：伊係看聯合報廣告向「李先生」應徵公關工作
    ，該「李先生」即聘伊為助理，因其要求伊將上開帳戶及提款卡供其作為客戶匯
    款之用，伊不知有詐而應允，惟事後即未再聯絡，迄八十七年十一月間，該「李
    先生」以電話告知有客戶匯入一筆八萬元存入伊上開帳戶，指示伊將其中七萬元
    領出匯入上開黃恩銘帳戶，其餘一萬元作為欲僱用伊為助理之補償，伊不知系爭
    一萬元為贓物云云。經查：
(一)自稱「李先生」姓名年籍不詳之成年男子與其他姓名年籍不詳之成年男子於八十
    七年十一月十日凌晨零時許，在臺北市○○區○○路二段一０三巷內，竊取被害
    人乙○○所有之車牌號碼Ｋ４─一九八九號ＢＭＷ自小客車一輛，得手後，於同
    日上午九時許，以電話通知被害人要求贖金十萬元，並恐嚇被害人稱：如未於當
    日下午三時三十分許，匯款至中國國際商業銀行鳳山分行0000000000
    0號尤世忠帳戶，即將該車送去分解再送至貨櫃處理等語，致被害人心生畏懼，
    經被害人討價還價後降為八萬元，但因被害人未及於同日下午三時三十分銀行匯
    款時間截止前匯款，該自稱「李先生」姓名年籍之成年男子即要求被害人將贖金
    匯入系爭被告帳戶。被害人乃於同日（即八十七年十一月十日）下午三時五十一
    分許及五十八分許，分別將三萬元及五萬元匯入系爭被告帳戶等情，業據被害人
    指訴綦詳，並有贓物認領保管收據影本一份、郵政國內匯款執據影本二份、車輛
    竊盜、車牌失竊資料個別查詢報表影本一份、被害報告一份、被告郵政存簿儲金
    簿存提款紀錄一份附卷、及被告郵政存簿儲金簿一本扣案可稽（參見警卷第十三
    頁至第十九頁），是系爭八萬元係屬自稱「李先生」姓名年籍不詳之成年男子與
    其他姓名年籍不詳之成年男子共同恐嚇取財所得之贓物無訛。
(二)被告由其上開郵局帳戶領出前開八萬元匯款後，將其中之七萬元匯入中國國際商
    業銀行鳳山分行00000000000號黃恩銘帳戶，另收受其餘一萬元之贓
    物乙情，為被告於迭次訊問中所自承，復有被告匯款之存款憑條影本、黃恩銘帳
    戶存提款明細表影本及被告上開郵局帳戶存提款明細等各一份、被告郵政存簿儲
    金簿二頁在卷足稽（參見偵字第四八號卷第十八頁、第三十四頁、原審卷第十一
    、十二、二十六頁），參以被告多次供承該「李先生」者自八十七年七月底起即
    未再與其聯絡，則相隔近四月竟於八十七年十一月十日突然聯繫匯款事項，且被
    告並未提供任何勞務，即因代為匯款之行為即可獲得一萬元之報酬，均與社會常
    情有違，足見被告於表示同意收受一萬元時，必已知悉係來路不明之贓物而仍收
    受，應堪認定。雖被告提出聯合報廣告一紙附本院卷以實其因看聯合報廣告向「
    李先生」應徵公關工作，該「李先生」即聘伊為助理，並要求其將上開郵局帳戶
    及提款卡供作為客戶匯款之用，其不知有詐而應允等說詞，然仍無解於本院上述
    其知贓之認定。
    綜上所述，故被告上開所辯，顯係事後畏罪卸責之詞，不足採取。其事證明確，
    犯行洵堪認定。
二、核被告所為，係犯刑法第三百四十九條第一項之收受贓物罪。原審認被告之罪證
    明確，因予適用刑法第三百四十九條第一項、第四十一條，罰金罰鍰提高標準條
    例第一條前段、第二條等規定，並審酌被告之素行、犯罪之動機、目的、手段、
    方法、所生危害及犯後之態度等一切情狀，量處被告有期徒刑四月，並諭知如易
    科罰金以三百元折算之標準。本院經核原判決認事用法及量刑，俱無不合。被告
    上訴意旨空言否認犯罪而指摘原判決不當，為無理由，應予駁回。
據上論斷，應依刑事訴訟法第三百六十八條，判決如主文。
本案經檢察官蘇南桓到庭執行職務。
中    華    民    國      八十九      年      一      月      二十五    日
                                  臺灣高等法院臺南分院刑事第一庭
                                      審判長法官  鄭    文    肅
                                            法官  楊    明    章
                                            法官  王    浦    傑
右正本證明與原本無異。
不得上訴。
                                      法院書記官  張    清    良
中    華    民    國      八十九      年      一      月      二十八    日
附錄法條：
刑法第三百四十九條第一項：收受贓物者，處三年以下有期徒刑、拘役或五百元以下
                          罰金。


司法院資訊處製作；財團法人民間司法改革基金會備份。
